臺灣高雄地方法院刑事判決　　　　　　 94年度簡上字第395號
上　訴　人　臺灣高雄地方法院檢察署檢察官
被　　　告　甲○○
上列上訴人因被告違反毒品危害防制條例案件，不服本院高雄簡
易庭中華民國94年5 月11日94年度簡字第1831號判決（起訴案號
：臺灣高雄地方法院檢察署94年度毒偵字第1721號）提起上訴，
及移送併案（臺灣高雄地方法院檢察署94年度毒偵字第2361號）
，本院判決如下：
    主  文
原判決撤銷。
甲○○連續施用第二級毒品，處有期徒刑肆月，如易科罰金，以
佰元折算壹日。殘留甲基安非他命之夾鍊袋及玻璃球吸食器各
壹個，沒收銷燬之。
    事  實
一、甲○○前於民國93年間因施用毒品案件，經本院裁定送觀察
    、勒戒，認無繼續施用毒品之傾向，而於93年3 月8 日釋放
    ，並經臺灣高雄地方法院檢察署檢察官以93年度毒偵緝字第
    112 號為不起訴處分確定；詎仍不知悔改，明知甲基安非他
    命業經公告列為毒品危害防制條例第2 條第2 項第2 款之第
    2 級毒品，仍於觀察勒戒完畢釋放後5 年內，基於施用第2
    級毒品之概括犯意，先於93年11月30日下午某時，在高雄縣
    鳳山市某遊藝場內，以將甲基安非他命置於燈泡下方以火燒
    烤之方式，施用甲基安非他命1 次，再於94年2 月8 日凌晨
    某時許，在高雄市某旅館內，以上開方式施用甲基安非他命
    一次。嗣先於93年11月30日下午4 時25分許，因被警方列為
    毒品行方不明人口，而於警局採尿送驗後發現；再於94年2
    月8 日上午9 時45分許，在高雄市前金區○○○路與文武街
    口經警查獲，並扣得殘留甲基安非他命之夾鍊袋及玻璃球吸
    食器各1 個。
二、案經高雄縣政府警察局鳳山分局、高雄市政府警察局新興分
    局報請台灣高雄地方法院檢察署檢察官偵查起訴及併案審理
    。
    理  由
一、訊據被告甲○○對於前揭在93年11月30日下午某時，有於高
    雄縣鳳山市某遊藝場內，施用甲基安非他命1 次之事實坦承
    不諱，而其於同日經警採尿送驗結果，確呈甲基安非他命陽
    性反應，此有臺灣檢驗科技股份有限公司濫用藥物檢驗報告
    書（編號：KH2004C0000000號）1 紙在卷可按，故被告上開
    自白足認與事實相符，此部分犯行堪以認定。被告雖矢口否
    認其有於94年2 月8 日凌晨某時許施用甲基安非他命之事實
    ，辯稱：當時我和朋友在旅館房間內，其他人有施用甲基安
    非他命，但我並未施用，可能是因為房間很小，我才吸到二
    手煙云云。惟查：被告於94年2 月8 日為警採尿，經以酵素
    免疫法（ＥＩＡ）及氣相層析質譜法（ＧＣ╱ＭＳ）檢驗結
    果，呈甲基安非他命陽性反應，此有高雄市立凱旋醫院濫用
    藥物尿液檢驗報告在卷可稽；而依常理判斷，一般吸二手煙
    之影響程度，固與空間大小、密閉性、吸入時間長短有關，
    且因個案而異，惟縱係吸入二手煙之尿液可檢出毒品反應，
    其濃度亦應遠低於施用者。參以被告之尿液檢出甲基安非他
    命濃度大於2000ng/ml ，較以陽性判定標準之500ng/ml尚高
    出甚多（有上開尿液檢驗報告可佐），以二手煙中可能存在
    之低劑量甲基安非他命，應不致在尿液中檢驗出高濃度之之
    甲基安非他命，是被告應無可能僅因與吸毒者同處一室，即
    使其尿液出現甲基安非他命陽性反應。再被告於警查獲時，
    警方於其外套口袋內起出夾鍊袋及玻璃球吸食器各1 個，經
    送驗後亦均呈甲基安非他命陽性反應，此有高雄醫學大學附
    設中和紀念醫院檢驗報告（編號：0000-000、0000 -000 號
    ）2 紙在卷可按；被告雖辯稱上開物品為其友人「小伍」借
    放云云，惟對於「小伍」之年籍資料均無法提供，足認上開
    物品應係被告所有。是被告上開所辯應係卸責之詞，不足採
    信，其有於94年2 月8 日凌晨某時許施用甲基安非他命之事
    實，亦堪認定。被告於93年間因施用毒品案件，經本院裁定
    送觀察、勒戒，認無繼續施用毒品之傾向，而於93年3 月8
    日釋放，並經臺灣高雄地方法院檢察署檢察官以93年度毒偵
    緝字第112 號為不起訴處分確定等情，有台灣高等法院被告
    前案紀錄表在卷可佐，足證被告於強制戒治執行完畢釋放後
    ，5 年內再犯本件施用第2 級毒品罪，應依法論科。
二、核被告所為，係犯毒品危害防制條例第10條第2 項之施用第
    2 級毒品罪。被告因連續施用第2 級毒品前持有毒品之行為
    ，本應論以連續持有第2 級毒品罪，惟各該次持有毒品之行
    為皆為其後施用毒品之行為所吸收，均不另論持有毒品之罪
    。被告先後2 次施用第2 級毒品之犯行，時間緊接，犯罪構
    成要件相同，顯係基於概括犯意反覆為之，應依連續犯之規
    定，論以一罪，並加重其刑。檢察官雖僅就被告於94年2 月
    8 日9 時45分許回溯24小時內某時，施用第2 級毒品1 次之
    犯行加以起訴，惟其餘被告所為施用第2 級毒品部分，既與
    起訴部分有連續犯之裁判上一罪關係，本院自得併予審理。
三、原審認被告罪證明確，予以論罪科刑，固非無見，惟原審未
    及就被告上開為起訴效力所及之犯行一併審理，尚有未洽，
    上訴人上訴意旨執此指摘原判決不當，為有理由，自應由本
    院將原判決撤銷改判。爰審酌被告曾因施用毒品案件，經觀
    察、勒戒後，無繼續施用毒品之傾向為不起訴處分確定後，
    仍不知悔改、警惕，猶施用毒品，其顯無戒除之決心，本不
    宜寬貸，惟考量其施用毒品僅戕害己身，未危及他人，及犯
    後坦承犯行等一切情狀，量處如主文第2 項所示之刑，並諭
    知易科罰金之折算標準。扣案之夾鍊袋及玻璃球吸食器各1
    個，送驗結果確含第2 級毒品甲基安非他命（量微無法秤重
    ），已如前述，因其所含之甲基安非他命與扣案物不能分離
    ，應視同毒品，均應依毒品危害防制條例第18條第1 項前段
    之規定，宣告沒收銷燬之，至送鑑耗損之甲基安非他命晶體
    ，既已滅失，自無庸再予宣告沒收銷燬之必要，附此敘明。
據上論斷，應依刑事訴訟法第455 條之1 第1 項、第3 項、第36
9 條第1 項前段、第364 條、第299 條第1 項前段，毒品危害防
制條例第10條第2 項、第18條第1 項前段，刑法11條、第56條、
第41條第1 項前段，罰金罰鍰提高標準條例第2 條，判決如主文
。
本案經檢察官乙○○到庭執行職務。
中　　華　　民　　國　　94　　年　　10　　月　　7 　　日
                  刑事第十五庭  審判長法　官  唐照明
                                      法  官  陳筱蓉
                                      法  官  盧怡秀
以上正本證明與原本無異。
如不服本判決，應於判決送達後10日內，向本院提出上訴狀。
中　　華　　民　　國　　94　　年　　10　　月　　11　　日
                                      書記官  林秀珍
附錄本判決論罪科刑法條
毒品危害防制條例第10條
施用第一級毒品者，處 6 月以上 5 年以下有期徒刑。
施用第二級毒品者，處 3 年以下有期徒刑。
